【裁判字號】    89,訴,1670
【裁判日期】    891228
【裁判案由】    農保
【裁判全文】
臺北高等行政法院裁定                            八十九年度訴字第一六七○號
    原      告  甲○○
    被      告  勞工保險局
    代  表  人  郭芳煜
右當事人間因農保事件，原告提起行政訴訟，本院裁定如左︰
    主  文
原告之訴駁回。
訴訟費用由原告負擔。
    理  由
一本件南投縣水里鄉農會於民國（下同）八十年四月八日申報非農會會員陳湯碧雲參
  加農民健康保險，嗣其於八十七年十一月六日因腰椎腔狹窄手術後致兩下肢癱瘓，
  經前台灣省立中興醫院審定成殘，乃申請殘廢給付，經被告於八十八年一月十九日
  以八八保受字第六０二００五九號函核定自八十年四月八日起取消陳湯碧雲農保被
  保險人資格，所請殘廢給付不予給付。陳湯碧雲不服，向農民保險監理委員會申請
  審議後，於八十八年六月三日死亡，案經該會於八十八年七月二日（八八）農監審
  字第三０八七號審定書審定駁回。原告係其配偶，乃向內政部提起訴願，經訴願決
  定原處分撤銷，由原處分機關另為適法之處分。案經被告再於八十九年九月八日以
  八九保受字第六０三五０七二號函核定仍依法取消陳湯碧雲農保被保險人資格，所
  請殘廢給付仍不予給付。原告仍不服，惟未依規定向農民保險監理委員會申請審議
  ，及依訴願法規定提起訴願，逕向本院提起行政訴訟，請求判命被告給付原告農民
  健康保險殘廢給付標準表第一三二項第二等級一千日之殘廢給付，及自申請農民健
  康保險殘廢給付之日起第十一日至清償日止，按年息百分之五計算之利息。
二按農民健康保險爭議事項審議辦法（係內政部依農民健康保險條例第四條第四項規
  定，於七十九年三月三十日以台內社字第七八一一０七號令訂定發布。）第二條第
  三款規定：「投保單位、被保險人、受益人．．．對於保險人左列事項之核定發生
  爭議時，得依本辦法規定申請審議：三、有關保險給付事項。」第三條第一項前段
  規定：「申請人依前條規定申請審議時，應於接到保險人核定通知文件之日起六十
  日內，填具農民健康保險爭議申請書一式兩份，並檢附有關證件，向農民健康保險
  監理委員會申請審議，逾期不予受理。」是有關農民健康保險給付事項，如對保險
  人之核定發生爭議，自應依上開規定先行申請審議方屬正辦。原告既對被告八十九
  年九月八日八九保受字第六０三五０七二號書函核定發生爭議，亦應循此程序尋求
  救濟（事實上原告於八十九年十月十二日向本院起訴之後，復於同年月二十四日填
  具「農民健康保險爭議事項審議申請書」向前開監理委員會申請審議，有申請書影
  本存卷足稽。），詎其竟逕向本院起訴，自有未合，應予駁回。其實體上之主張，
  即毋庸論究，附此敘明。
三據上論結，本件原告之訴為不合法，爰依行政訴訟法第一百零七條第一項第十款後
  段、第一百零四條，民事訴訟法第九十五條、第七十八條裁定如主文。
中      華      民      國    八十九    年     十二     月    二十八    日
                         臺 北 高 等 行 政 法 院  第 四 庭
                                           審 判 長 法  官  張瓊文
                                                    法  官  黃清光
                                                    法  官  梁力求
右為正本係照原本作成。
如不服本裁定，應於送達後十日內向本院提出抗告狀（須按他造人數附繕本）。
中      華      民      國     九十     年      一      月      八      日
                                                    書記官  吳芳靜


司法院資訊處製作；財團法人民間司法改革基金會備份。
